臺灣高等法院高雄分院刑事判決　　　 100年度上易字第1022號
上　訴　人
即　被　告　賴子濰
選任辯護人　林夙慧律師
上　訴　人
即　被　告　阮氏蓓
上列上訴人因毀棄損壞等案件，不服臺灣高雄地方法院100 年度
易字第926 號中華民國100 年8 月24日第一審判決（起訴案號：
臺灣高雄地方法院檢察署99年度偵字第26831 號），提起上訴，
本院判決如下：
     主  文
原判決關於賴子濰涉犯毀損罪部分，撤銷。
賴子濰犯毀損他人物品罪，處拘役肆拾日，如易科罰金，以新臺
幣壹仟元折算壹日。
其他上訴部分（即賴子濰涉犯通姦罪、阮氏蓓涉犯相姦罪部分）
，均駁回。
     事  實
一、賴子濰原與盧涔佳為夫妻關係，為有配偶之人，因其等婚姻
    關係不睦，故於民國97年間起即因離婚案件涉訟，嗣於99年
    2 月2 日雙方協議離婚；而賴子濰於與盧涔佳前揭離婚案件
    涉訟期間之98年10月間，即私下與阮氏蓓交往而為男女朋友
    關係，阮氏蓓並因而於交往期間知悉賴子濰為有配偶之人。
    詎賴子濰與阮氏蓓竟分別基於通姦、相姦之犯意，於99年1
    月16日凌晨0 時50分許至2 時30分許間某時，在阮氏蓓位於
    高雄市○○區○○街114 號1 樓之租屋處發生姦淫行為，有
    配偶之賴子濰因而與阮氏蓓通姦1 次、阮氏蓓因而與有配偶
    之賴子濰相姦1 次。嗣因盧涔佳於同日凌晨2 時30分許，自
    行撞開上開阮氏蓓租屋處之房門入內（所涉毀損及侵入住宅
    等罪，業經臺灣高雄地方法院以99年度審簡字第4227號判處
    有罪確定），見賴子濰僅著上衣及內褲與阮氏蓓同處一室，
    遂持其所有之數位相機欲將當時情形拍照蒐證，詎賴子濰為
    阻止盧涔佳繼續拍攝，明知若動手與盧涔佳爭搶該相機，可
    能導致該相機自盧涔佳手中脫落墜地，導致毀損之結果，雖
    未達於欲使之發生之程度，竟仍基於縱使發生此等毀損結果
    ，仍不違反其本意之毀損不確定故意，上前與盧涔佳爭搶該
    相機，致該數位相機墜地而損壞。嗣盧涔佳於警方在場處理
    時，於該租屋處浴室垃圾桶內，取得賴子濰使用過之衛生紙
    並交予警方，經DNA 型別鑑定結果顯示衛生紙中呈現賴子濰
    之精液反應，因而查獲上情。
二、案經盧涔佳訴由高雄市政府警察局鳳山分局報告臺灣高雄地
    方法院檢察署檢察官偵查起訴。
    理  由
壹、證據能力部分：
一、按被告以外之人於審判外之言詞或書面陳述，除法律有規定
    者外，不得作為證據，刑事訴訟法第159 條第1 項定有明文
    。查證人即告訴人盧涔佳、證人即現場採證員警孔銘輝、現
    場處理員警林彥維分別於警詢或偵查中檢察事務官詢問時之
    陳述均為傳聞證據，且3 位證人該等陳述，亦無較為可信之
    特別情況，即均無同法第159 條之2 之適用餘地，亦無同法
    第159 條之3 所規定之情事，是依前揭法條意旨，自均不具
    證據能力。惟被告以外之人於審判外之陳述，雖不得以之直
    接作為認定犯罪事實與否之證據，但非不得作為彈劾證據，
    用來爭執被告、證人之證明力（最高法院96年度臺上字第14
    97號判決意旨參照），附此敘明。
二、至被告賴子濰之辯護人主張卷附之精液衛生紙採證照片，及
    被告賴子濰、阮氏蓓交往過程之照片為告訴人所拍攝無證據
    能力，查就精液衛生紙照片部分（見警卷三第3-4 頁），此
    為警方採證時所拍攝之照片，業經證人林彥維於審理中證述
    明確（見院卷二第20頁），自屬警方於偵查犯罪時之正當手
    段；況按刑事訴訟法上之「證據排除原則」，其理論基礎來
    自於憲法上正當法律程序之實踐，意在防止偵查機關之濫權
    始不得已將偵查機關違法取得之證據加以排除，使人民免於
    遭受國家機關非法偵查之侵害，此與私人不法取證係基於私
    人之地位侵害私權利，應以請求民事損害賠償、訴諸刑事追
    訴、或其他法律救濟機制加以救濟之情形有別，是應認私人
    所取得之證據原則上並無證據排除原則之適用（最高法院97
    年度台上字第734 號判決意旨參照），故本件告訴人縱係以
    違法侵入住宅之方式取得該等精液衛生紙供警方採證鑑驗，
    亦與證據排除法則無關，則前揭警方就該等衛生紙所拍攝之
    照片自有證據能力。再就卷附之被告賴子濰、阮氏蓓交往過
    程照片部分（見偵卷第89-93 頁），查該等照片所在之地點
    ，均屬餐廳、服飾店、戶外休閒場所等公開場合，一般正常
    之人均能輕易察覺，告訴人將之以科技設備拍攝蒐證，屬至
    為正當且未侵害被告2 人任何隱私之行為，本與「私人不法
    取證」無關，自更無排斥其證據能力之理由。是被告賴子濰
    之辯護人據此主張該等照片無證據能力云云，應屬誤會。
三、末按被告以外之人於審判外之陳述，雖不符前4 條之規定，
    而經當事人於審判程序同意作為證據，法院審酌該言詞陳述
    或書面陳述作成時之情況，認為適當者，亦得為證據，刑事
    訴訟法第159 條之5 第1 項定有明文。查本案認定事實所引
    用之卷內其餘證據資料，除原已符同法第159 條之1 至第15
    9 條之4 規定、及法律另有規定等傳聞法則例外規定，而得
    作為證據外，並無證據證明係公務員違背法定程式所取得，
    而檢察官、被告賴子濰及其辯護人、被告阮氏蓓於本院行準
    備程序時，均同意其作為本案證據之證據能力，且本院審酌
    前揭陳述作成時之情況，並無違法取證之瑕疵，亦認以之作
    為證據為適當，是本件有關被告以外之人於審判外之言詞或
    書面陳述等供述證據，依前揭法條意旨，自均得為證據。
貳、實體部分：
一、訊據被告賴子濰、阮氏蓓固均坦承有於99年1 月16日凌晨0
    時50分許至2 時30分許間，共處於被告阮氏蓓位於高雄市○
    ○區○○街114 號1 樓之租屋處內，被告賴子濰亦坦承有與
    手持數位相機之告訴人發生拉扯之行為，進而毀損該相機；
    惟其等均矢口否認有何通、相姦之犯行，被告賴子濰辯稱：
    伊與阮氏蓓是普通朋友，當天晚上只是去阮氏蓓租屋處修指
    甲，沒有與阮氏蓓發生性行為，因為被告阮氏蓓當晚為其按
    摩小腿時，造成性興奮，方自行在浴室手淫，沖洗下體後，
    以衛生紙擦式，衛生紙因而有精液反應云云；被告阮氏蓓則
    辯稱：伊與賴子濰是普通朋友，當天晚上沒有與賴子濰發生
    性行為，且伊是在事發後才經賴子濰告知其為有配偶之人云
    云。經查：
（一）被告賴子濰原與告訴人為夫妻關係，因其等婚姻關係不睦
      而於97年間起即因離婚案件涉訟，嗣於99年2 月2 日雙方
      協議離婚。而於離婚案件涉訟期間之99年1 月16日凌晨0
      時50分許至2 時30分許間，被告賴子濰與被告阮氏蓓共處
      於被告阮氏蓓位於高雄市○○區○○街114 號1 樓之租屋
      處內，嗣於同日凌晨2 時30分許，告訴人自行撞開該住處
      之房門入內，見被告賴子濰、阮氏蓓共處一室，遂持其所
      有之數位相機進入房間內拍照，被告賴子濰則上前與告訴
      人發生拉扯，致該相機墜地而毀損，嗣告訴人於警方在場
      處理時，於該租屋處浴室垃圾桶內取得衛生紙並交予警方
      ，經DNA 型別鑑定結果，衛生紙呈現被告賴子濰之精液反
      應等情，均經被告2 人所不否認（見原審院卷一第38-39
      、41-42 頁、原審院卷二第84-90 頁），並據證人林彥維
      、盧涔佳於原審審理中證述明確（見原審院卷二第18-24
      、26頁），且有被告賴子濰之戶籍資料查詢結果、刑案現
      場勘查採證報告表、刑事案件證物採驗紀錄表、採證照片
      、現場證物採證清單、數位相機毀損照片、內政部警政署
      刑事警察局（下稱刑事局）99年10月28日刑醫字第099012
      2152號DNA 型別鑑定書、臺灣高雄地方法院97年度婚字第
      386 號和解筆錄、高雄市政府警察局鳳山分局100 年8 月
      3 日高市警鳳分偵字第1000017744號函暨所附110 報案紀
      錄單等在卷可查（見警卷一第9 、15頁、警卷二第1 、20
      頁、警卷三第3-4 、10頁、偵卷二第3 、28 -29頁、原審
      院卷二第46、63-65 頁），此部分事實自已足堪認定。
（二）通、相姦罪部分：
  1.經查證人盧涔佳於偵查中業已提出被告2 人交往過程之照片
    ，其並於原審審理中證稱：「賴子濰與阮氏蓓交往很久，那
    些交往照片是在本件事發前幾個月照的」等語（見原審院卷
    二第22、83頁），而被告2 人均稱：「照片是本件事發前2
    、3 個月的事，有共同吃飯、聊天、逛街」等語（見本院卷
    第87頁），是被告2 人至遲於本件事發前2 月之98年11月間
    ，即已相識，並有一同出遊之情形乙節，自屬堪認屬實。且
    參以該等照片之內容，被告2 人於交往過程中，有一同挑選
    衣物、共同用餐、購買水果、相互勾手、擁抱、臉頰密接等
    行為（見偵卷第89-93 頁），自與一般熱戀中之情侶無異，
    是被告2 人辯稱雙方僅屬普通朋友等語，本難遽信。況查，
    證人林彥維於原審審理中證稱：「當時接獲勤務單位通報，
    有民眾需要協助，就與同事前往事發地點，盧涔佳在現場表
    示她要抓姦，我就跟在盧涔佳身後，後來盧涔佳把房門踢開
    入內，我問裡面的人說是否可以進去，裡面的賴子濰就說警
    方不可以進入，所以我就在外面等待；我不清楚賴子濰是不
    是屋主，但既然他跳出來講，我就覺得他應該是屋主，他當
    時並沒有說為何警方不可以進入，且因為當時他已經與盧涔
    佳發生爭吵，所以回答時也是大聲的說不可以」等語（見原
    審院卷二第18-19 、21-22 頁），依此，若非被告賴子濰確
    與被告阮氏蓓有親密之關係，以其事發當日僅係前往消費之
    客人身分，殊難想像其何能於真正屋主被告阮氏蓓並未有何
    表示之時，即逕自以足使警方認為其為該處屋主之態度斷然
    拒絕警方入內？是參諸前揭告訴人所提出之被告2 人交往照
    片、及被告賴子濰於事發現場對警方之態度，顯見被告2 人
    於事發當時確實關係匪淺，而屬熱戀中之男女朋友關係甚明
    。
  2.另本件確於被告阮氏蓓前揭租屋處內扣得沾有被告賴子濰精
    液之衛生紙乙節，業如前述，而證人盧涔佳亦於原審審理中
    證稱：「於96年間起就與賴子濰沒有發生性關係」等語（見
    原審院卷二第26頁），核與被告賴子濰於偵查中供稱：「與
    盧涔佳分居超過2 年」等語（見偵卷二第83頁）相符，是其
    等2 人既已多年未有同居之事實，則該等沾有被告賴子濰精
    液之衛生紙，亦應不致為證人盧涔佳刻意保存多年以供誣陷
    被告2 人之物；況被告賴子濰於原審及本院審理中均不否認
    該等衛生紙即為其於當日在該處擦拭精液時所用（見原審院
    卷一第38頁、原審院卷二第87頁、本院卷第87頁），是被告
    賴子濰於本件事發當日確實在被告阮氏蓓之租屋處有射精之
    情形，已屬明確。
  3.次查，證人林彥維於原審審理中證稱：「我看到賴子濰與盧
    涔佳在爭吵時，賴子濰上衣有穿好，下半身只有穿內褲，內
    褲是三角型的」等語（見原審院卷二第19、22頁），被告賴
    子濰亦於警詢及原審審理中均自承：「當時有向在現場的警
    方說，我是去買春，阮氏蓓是賣春的女子」等語（見警卷一
    第5 頁、原審院卷二第88、90頁），是就上開證人與被告之
    供述，可知除被告賴子濰當日確有射精外，被告賴子濰於警
    方到場時，下半身仍然僅著內褲、且當場對警方不爭執其與
    被告阮氏蓓有發生性行為，惟以「買春」作為說詞，本院審
    酌被告2 人於事發當時之熱戀情形、又於凌晨時分共處一室
    等情互相推敲，則被告2 人於共處於該租屋處內之99年1 月
    16日凌晨0 時50分許至2 時30分許間某時，確有發生姦淫行
    為1 次乙節，足堪認定。
  4.至被告賴子濰雖又辯稱：盧涔佳提出的照片中，伊與阮氏蓓
    只是在開玩笑，且當時警方到場時，伊並無衣著不整，對警
    方表示伊去買春則是一時情急之下未經思考說出的謊言，衛
    生紙上的精液是伊經阮氏蓓按摩後，有生理反應才去廁所自
    慰云云。惟觀諸前揭交往照片中，有被告2 人於公眾場合席
    台階而坐、被告賴子濰之右臉並與被告阮氏蓓之嘴部距離不
    及10公分、且被告阮氏蓓並以雙手環繞被告賴子濰之頸部等
    情形（見偵卷二第90頁左下方照片），本難認被告2 人有何
    「僅屬普通朋友」之關係；且其等經原審質以「開什麼玩笑
    會這麼做？」，其供稱：「發生時間比較久了，忘了」等語
    （見原審院卷二第89頁），則其等若對拍照當時該等動作之
    原因已不復記憶，又如何確認雙方僅係在「開玩笑」，而得
    以此置辯？況且被告阮氏蓓並供稱：「我當時是在對賴子濰
    的臉吹風」等語（見原審院卷二第90頁），是其等既已達如
    此親密之關係，則「雙方僅屬普通朋友在開玩笑」云云，自
    難採信為真。次查，被告阮氏蓓固於原審審理時供稱：「警
    方到場時賴子濰是穿著四角型的短褲，不是三角型的內褲」
    等語（見原審院卷二第22頁），惟查此除與證人林彥維前揭
    所述不符外，亦可知當時被告賴子濰下半身所穿著者確屬「
    內褲」、而非被告阮氏蓓所稱之「短褲」無疑，而被告賴子
    濰其時既係穿著內褲，又何能稱其自身「並未衣著不整」？
    且被告賴子濰若果真係於浴室自行射精並清洗完畢，則其既
    已出浴室，顯應衣著完整，不應有於「普通朋友阮氏蓓」面
    前穿著內褲之情況出現。再被告賴子濰固辯稱，當場向警方
    稱其係前往該處買春，乃一時情急未經思考所為，然若其所
    辯實係前往該處修剪指甲等情屬實，對雙方而言，均非違法
    之事，則被告賴子濰於「情急時」逕將事實澄清便是，斷無
    虛構不利自身名譽、且可能使被告阮氏蓓因而遭受法律制裁
    說詞之可能；況被告賴子濰經原審質之以此，又供稱：「我
    當時的想法是想說，用買的就沒有罪」等語（見原審院卷二
    第90頁），足見其於對警方口出「買春」之時，本已經過相
    當之思慮。換言之，被告賴子濰於事發後之第一時間既經思
    考而口出「買春」之說法，實際上其當時所認知之事實即係
    「雙方已有發生姦淫行為」，始有將此事實經思考後，謊稱
    對其自身較為有利之「買春行為」之可能。是由被告賴子濰
    此等供述，更足認被告2 人確有發生姦淫之事實甚明。
  5.至被告賴子濰另稱，該等衛生紙上係其自慰之精液云云，然
    查被告賴子濰於偵查中歷經多次訊問均供稱：「（這些衛生
    紙是做何用途？）這些不是我的東西」、「（有無在阮氏蓓
    的房間射精過？）沒有」、「（告訴人當時在阮氏蓓的房間
    的浴室找到一些衛生紙是不是你使用過的？）沒有。（為何
    上述的東西送檢驗，上面有你的精子反應？）我沒有與阮氏
    蓓發生性行為。那可能是口水或是痰而已」、「（衛生紙上
    的精液，如何解釋？）那應該是我的痰等之類的體液」（見
    偵卷二第18、82-83 、87頁），直至原審準備程序以後，始
    改辯稱上情，是其此部所辯亦難盡信。況被告賴子濰另於原
    審審理中供稱：「在偵查中否認自慰是因為這件事很丟臉，
    我不敢讓阮氏蓓知道我會作這件事」等語（見原審院卷二第
    80頁），然其於前揭偵查訊問時，多數時間均未與被告阮氏
    蓓一同出庭應訊，在偵查不公開之情形下，被告阮氏蓓如何
    知情? 且其於警方到場時下半身僅穿著內褲，已如前述，是
    其與被告阮氏蓓既能以此等不雅穿著共處一室，又何來不敢
    讓被告阮氏蓓知悉自慰之事？是被告賴子濰前揭所辯，顯均
    不足採信甚明。
  6.再被告阮氏蓓所辯，事發時不知被告賴子濰為有配偶之人部
    分，經查其於偵查中既已供稱：「（你是否知道當時被告賴
    子濰與告訴人還沒離婚，婚姻關係還存續中？）我聽賴說他
    們夫妻已分居二年多，也說賴的財產被告訴人拿走了。我知
    道他們二人當時還沒有離婚」等語（見偵卷二第17頁、本院
    卷第53頁勘驗筆錄），是其於審理中改稱上情，是否足採本
    非無疑；且其於審理時供稱：賴子濰在警察走了之後，才跟
    伊說那女的是他太太，他那時還向伊道歉等語置辯，經原審
    質以被告賴子濰為何道歉後，其則供稱：賴子濰的意思是伊
    不知道他有太太，他對不起伊等語（見原審院卷二第92頁）
    ，然其既稱被告賴子濰僅屬修指甲之客人，則被告賴子濰是
    否有配偶與其何干？又有何因此向其道歉之必要？是顯見被
    告阮氏蓓所執辯詞，顯然相互矛盾，不足採信。況本件事發
    前，被告賴子濰與告訴人間之離婚訴訟甫於98年12月29日進
    行準備程序，並於99年2 月2 日庭期時以訴訟上和解之方式
    協議離婚，有各該庭期筆錄可證（見原審院卷二第38-45 頁
    ），可見本件事發時正屬被告賴子濰與告訴人離婚訴訟緊鑼
    密鼓進行、雙方並已有隨時準備離婚心態之時，則以被告2
    人關係之親密，被告阮氏蓓又何能諉稱對該訴訟之進行毫不
    知情？況被告賴子濰於偵查中又曾供稱：「（阮氏蓓有結婚
    嗎？）我聽她說她先生死掉了」等語（見偵卷二第87頁），
    顯見被告2 人交往時，對彼此間之婚姻狀況相互均有所詢問
    、並得以知悉，已灼然甚明。
  7.辯護人雖另以：上開衛生紙並未驗出被告阮氏蓓之體液，不
    足證明被告2 人有姦淫之行為等語，為被告賴子濰置辯。惟
    查衛生紙為至廉之物，成本甚低且隨手可得，被告2 人本無
    竭其節省能事共用同一張衛生紙遍拭彼此分泌物之必要；且
    被告賴子濰並供稱：伊射精後，先稍微用水洗，再用衛生紙
    擦等語（見原審院卷二第87頁），是縱使被告賴子濰之生殖
    器原沾有被告阮氏蓓之體液，經沖洗後不復存在之可能性亦
    屬甚高，是該等衛生紙上雖未檢出被告阮氏蓓之體液，仍不
    足據為有利被告2 人之認定依據。至辯護人另稱證人盧涔佳
    之證詞前後矛盾不足採信云云，查本件認定被告2 人涉犯通
    姦、相姦犯行，除被告2 人亦不否認之部分外，就證人盧涔
    佳之證詞，本院僅採認其關於「被告2 人交往已久」、「被
    告2 人交往照片係於事發前數月所照」、「已數年未與賴子
    濰發生性關係」等部分作為認定被告2 人此部分犯罪之依據
    ，而此等部分未見有何前後矛盾之情形；至於證人盧涔佳其
    餘所述，則未經本院採為認定犯罪之依據，縱有所前後齟齬
    亦與本院得心證之理由不生影響，併此敘明。
  8.被告阮氏蓓於本院另辯稱，當日月經來，不可能與賴子濰發
    生性行為，有其垃圾桶內之衛生棉可證云云。然當日被告阮
    氏蓓浴室垃圾筒內僅有衛生紙，無衛生棉等情，業經證人即
    初步鑑識被告阮氏蓓浴室垃圾筒內衛生紙之警員孔銘輝證述
    明確（見本院卷第76頁），且被告阮氏蓓於案發當日月經來
    潮一事，既為對其有利之事項，其竟未於警、偵訊及原審審
    理中為此一主張，遲至本院審理時，方猛然憶起此事而為辯
    解，顯與經驗、論理法則不符，應非實在。
（三）毀損罪部分：
    查被告賴子濰於原審、本院審理時均就此部分犯行表示認罪
    （見原審院卷二第72頁、本院卷第73頁），核與證人盧涔佳
    、林彥維分別於原審審理中證稱：當時賴子濰是上前搶伊的
    相機等語（見原審院卷二第23頁）；伊有看到賴子濰手上拿
    著相機記憶卡等語（見原審院卷二第19頁），被告阮氏蓓亦
    於偵查中供稱：盧涔佳拿著相機在拍伊，賴子濰就把相機搶
    過來而掉在地上等語（見偵卷二第17頁），是其等均明確指
    出被告賴子濰之行為與相機有關，顯見被告賴子濰上前與告
    訴人拉扯之原因自始即係為爭搶該相機無訛。另參以卷附之
    數位相機損壞照片（見偵卷二第3 頁），可知該相機體積甚
    小，亦僅有手腕帶可供臨時防止掉落，是一般正常人對於若
    與他人爭搶該等相機，可能導致該相機掉落地面並損壞此一
    結果難認無從知悉。況且，被告賴子濰並自承：相機掉下去
    後，伊與盧涔佳仍繼續扭來扭去等語（見原審院卷二第88頁
    ），是其於相機掉落地面後，既未立即停止其行為，反繼續
    與告訴人拉扯，則縱使其並無使該相機損壞結果發生之意欲
    ，然此損壞之結果仍與其本意並無違背，是被告賴子濰對本
    件相機損壞之結果，自有不確定之故意甚明。
  綜上所述，被告2 人所辯，經核均屬臨訟卸責之詞，不足採信
  ，其等本件所為犯罪事證明確，均應予依法論科。
二、核被告賴子濰所為，係犯刑法第239 條前段之通姦罪及同法
    第354 條之毀損罪；被告阮氏蓓所為，係犯刑法第239 條後
    段之相姦罪。被告賴子濰所犯前揭2 罪間，犯意各別，行為
    互殊，應予分論併罰。
三、原審認被告2 人所犯通姦罪、相姦罪罪證明確，因而適用刑
    法第239 條、第41條第1 項前段，刑法施行法第1 條之1 之
    規定，並審酌被告賴子濰事發時固然係與告訴人離婚訴訟進
    行之時，然於離婚前，自仍應恪守法律上夫妻義務，而被告
    阮氏蓓則介入他人之婚姻，並發生姦淫之行為，所為均有不
    該，惟慮及被告賴子濰前無經法院論處有期徒刑之紀錄、被
    告阮氏蓓前無任何前科，素行均尚稱良好，有臺灣高等法院
    被告前案紀錄表在卷可查，而本件通、相姦次數僅有1 次，
    且被告賴子濰與告訴人間之婚姻關係在事發時實已名存實亡
    ，故其犯行在情理上亦非惡性重大，惟被告2 人犯後均否認
    犯行，且就通、相姦部分均有前後反覆、隨證據之顯現而翻
    異供詞之情形，未見其等表達任何悔悟之意，是於犯罪後態
    度部分並無從為其有利之考量，故仍應予以薄懲，並斟酌被
    告2 人迄未有何賠償告訴人因此部分犯行所受損害之意願等
    一切情狀，就被告賴子濰所犯通姦罪部分，量處有期徒刑4
    月，就被告阮氏蓓所犯相姦罪部分，量處有期徒刑4 月，並
    均諭知如易科罰金以1,000 元折算1 日。其認事用法，核無
    不合，量刑亦屬允當。被告2 人上訴意旨否認犯通姦、相姦
    罪，指摘原判決不當，均無理由，皆應予駁回。
四、原判決就被告賴子濰涉犯毀損罪部分，據以論處被告罪刑，
    固非無見；惟查被告賴子濰提起上訴後，與被害人就毀損罪
    部分達成和解，並賠償被害人之損害新臺幣（下同）5,000
    元，原審未及就此部分為審酌，自有未洽。被告賴子濰上訴
    意旨，指摘原判決此部分量刑過重，為有理由，自應由本院
    將原判決關於被告賴子濰毀損罪部分，撤銷改判。
五、爰審酌被告賴子濰為阻止通姦犯行曝光，而毀損告訴人所有
    之相機，所為誠屬不該，惟慮及被告賴子濰前無經法院論處
    有期徒刑之紀錄，素行尚稱良好，有臺灣高等法院被告前案
    紀錄表在卷可查，且被告賴子濰與告訴人間已達成和解，並
    給付全部之賠償金5,000 元，有臺灣高雄地方法院100 年度
    訴字第1787號和解筆錄（100 年12月7 日成立和解）在卷可
    稽，並斟酌被告賴子濰犯後已坦承此部分犯行，犯後態度尚
    非惡劣等一切情狀，爰就被告賴子濰涉犯毀損罪部份，量處
    拘役40日，並諭知如易科罰金以1,000元折算1 日。
據上論斷，應依刑事訴訟法第368 條、第369 條第1 項前段、第
364 條、第299 條第1 項前段，刑法第354 條、第41條第1 項前
段，刑法施行法第1 條之1 ，判決如主文。
本案經檢察官高碧霞到庭執行職務。
中    華    民    國  100     年    12    月    21    日
                    刑事第六庭  審判長法  官  翁慶珍
                                      法  官  孫啟強
                                      法  官  石家禎
以上正本證明與原本無異。
不得上訴。
中    華    民    國   100    年    12    月    21    日
                                      書記官  黃月瞳

附錄本判決論罪法條： 
中華民國刑法第239 條（通姦罪）
有配偶而與人通姦者，處1 年以下有期徒刑。其相姦者亦同。

中華民國刑法第354 條（毀損器物罪）
毀棄、損壞前二條以外之他人之物或致令不堪用，足以生損害於
公眾或他人者，處2 年以下有期徒刑、拘役或5 百元以下罰金。